臺灣高等法院民事裁定　　　　　　　100年度破抗更(一)字第1號
異　議　人　劉志楠
　　　　　　孫泰山
　　　　　　張金男
　　　　　　葉宏燈
　　　　　　呂信達
　　　　　　曾明松
　　　　　　呂寶貴
　　　　　　莊學順
共同代理人　蔡銘書律師
　　　　　　宋重和律師
　　　　　　彭成翔律師
異議人因與相對人遠東國際商業銀行股份有限公司等間就雅新實
業股份有限公司宣告破產事件，對於中華民國100年6月20日本院
所為裁定提出異議，本院裁定如下：
    主  文
異議駁回。
    理  由
一、按抗告法院之裁定，以抗告不合法而駁回者，不得再為抗告
    ，但得向原法院提出異議；應提出異議而誤為抗告者，視為
    已提出異議，民事訴訟法第486條第2項、第495條分別定有
    明文。本件異議人對於原裁定提起抗告，經本院以其等抗告
    不合法而駁回，不得再抗告，異議人於100年7月7日提起再
    抗告，應視為提出異議，合先敘明。
二、異議意旨略以：原裁定並未於99年6月11日作成且未宣示，
    異議人於同月14日所召開之臨時股東會及選任之董事、監察
    人即有效，原法院100年度全字第5號裁定停止異議人董事、
    監察人職權之裁定，亦未確定。原裁定宣告雅新實業股份有
    限公司(下稱雅新公司)破產，影響異議人行使董事與監察人
    之權利，自為受原裁定而不利益之人，得提起抗告。原裁定
    ，並非終結訴訟之裁定，非以宣示為對外發表之方式，而係
    以送達為之，且宣示依法院組織法第84條、第86條規定應於
    公開法庭行之等語。
三、按關於破產程序，除破產法有規定外，準用民事訴訟法之規
    定，破產法第5條定有明文。次按民事訴訟法上所稱之法院
    ，原則上專指行使民事審判權之機關，亦即指行合議制之合
    議庭或獨任法官，此於破產事件之審理上，亦同。再按獨任
    法官之裁定，於法官作成時，裁定即已成立，其對外宣示或
    公告或送達後，對外發生效力。所謂裁定之宣示，係法院將
    已作成之裁定向外發表而言。又按經言詞辯論之裁定，應宣
    示之，終結訴訟之裁定，不經言詞辯論者，應公告之；不宣
    示之裁定，應為送達，已宣示之裁定得抗告者，應為送達，
    民事訴訟法第235條、第236條固有明文，惟非謂不經言詞辯
    論之裁定，不得宣示，如法院就未經言詞辯論之裁定，於作
    成後對外宣示，該裁定於送達前仍生效力。查，本件原裁定
    係由原法院獨任法官王怡雯所作成，其於原裁定上簽名時，
    原裁定即已成立，王法官於99年6月11日攜該裁定至債務人
    雅新實業股份有限公司位於桃園縣龜山鄉○○路○段346號龜
    山廠（帳冊所在地）對外發表，即屬將原裁定對外宣示，並
    於當時將裁定正本送達原法院為雅新公司選任之特別代理人
    陳本榕、原臨時管理人張秀夏律師及破產管理人劉志鵬律師
    、陳丁章律師及呂正樂會計師，有該期日勘驗筆錄在卷可稽
    ，難謂原法院未對外宣示及送達原裁定。又法院為勘驗，並
    無須限於法院所設之法庭內為之，得就勘驗之標的物所在進
    行勘驗程序，於法院至法院所設之法庭外行勘驗程序，該勘
    驗場所，解釋上為法庭之延伸，法官於勘驗場所，仍應行使
    程序指揮及維持秩序之權(法院組織法第88條、第89條)，此
    乃當然之理，是原法院王法官於勘驗場所將原裁定對外宣示
    ，與法院組織法第84條第1項及第86條項規定並無違背，況
    縱違反該二條規定，已宣示之裁定，仍非無效。異議人雖一
    再質疑原裁定正本作成之疑義，惟裁定之宣示，並非依裁定
    之正本為之，是縱原裁定正本作成有疑義，仍無礙原裁定已
    因宣示對外發生效力。本件原裁定宣示及送達時，異議人並
    非雅新公司之董事、監察人，自非因原裁定權利受侵害之人
    ，而雅新公司受破產宣告後，即非得再為召集股東會，所為
    召集股東會之決議，亦屬無效，是異議人等雖於雅新公司破
    產宣告後之99年6月14日經該公司股東臨時會決議選任為董
    事、監察人，仍屬無效，異議人就此雖有爭執，然其等亦經
    原法院100年度全字第5號裁定停止董事、監察人之職權，該
    裁定雖未確定，但尚未經廢棄且現仍在強制執行中，依該裁
    定異議人亦非得以雅新公司之董事、監察人之身分對外行使
    任何職權。從而，異議人對原裁定提起抗告，自非合法，應
    予駁回。異議人仍執前詞，指摘本院上開駁回其等抗告之裁
    定不當，聲明廢棄，為無理由，應予駁回。
四、據上論結，本件異議為無理由，爰裁定如主文。
中    華    民    國   100    年    8     月    5     日
                    民事第十一庭
                        審判長法  官  呂太郎
                              法  官  詹文馨
                              法  官  劉坤典
正本係照原本作成。
不得聲明不服。
中    華    民    國   100    年    8     月    9     日
                              書記官  劉育妃